【裁判字號】    89,上易,2339
【裁判日期】    891114
【裁判案由】    竊盜
【裁判全文】
臺灣高等法院臺中分院刑事判決                  八十九年度上易字第二三三九號
    上  訴  人
    即  被  告  甲○○
右上訴人因竊盜案件，不服臺灣苗栗地方法院八十九年度易字第二六四號中華民國八
十九年七月十二日第一審判決（起訴案號：臺灣苗栗地方法院檢察署八十九年度偵字
第五號），提起上訴，本院判決如左：
    主    文
上訴駁回。
    事實及理由
一、本案經本院審理結果，認第一審判決認事用法及量刑均無不當，應予維持，並引
    第一審判決書記載之事實、證據及理由。（如附件）
二、被告甲○○上訴意旨略以：案發地點係他人廢棄工廠，雜草叢生，形同廢墟，旁
    人告知可進入，伊係從事資源回收云云。惟查，被告行竊之彰建製磚廠雖係自八
    十六年年底停工，然該工廠現仍由被害人丙○○委託住在鄰近之以前員工看管，
    業據被害人於原審時陳述在卷，且該製磚廠內外仍整齊堆置磚塊成品及半成品，
    機具亦尚留於廠內，另有現場照片附卷可稽。雖磚廠內外略見凌亂，但衡諸常理
    ，以該製磚廠之現狀，即可知該磚廠現應仍為人所管領，而非所謂之廢墟，其內
    之物亦應為人所有，況依卷附上開失竊之馬達等物品現狀之相片，顯非他人廢棄
    之物，參酌被告於原審時亦供承該等物品仍屬他人所有，取走應經所有人同意，
    益見被告等明知屬他人之所有物，仍予以盜取之情。又縱有他人在該磚廠內外撿
    拾東西，此亦不足為被告等免責之詞，事證明確，所辯要屬卸責之詞，不足採信
    。被告犯行堪以認定。
三、被告甲○○攜帶外觀上足供兇器使用之鏍絲起子、油壓剪，及套筒板手為犯案工
    具實施竊盜行為，核被告所為，係犯刑法第三百二十一條第一項第三款之加重竊
    盜罪。被告甲○○與周宇峰二人間有犯意之聯絡及行為之分擔，均為共同正犯。
    又被告甲○○前曾因麻醉藥品管制條例案件，經法院判處有期徒刑二月確定，於
    八十五年四月三十日易科罰金執行完畢，有台灣苗栗地方法院檢察署刑案紀錄查
    註表及台灣高等法院被告全國前案紀錄表分別在卷可考，其於五年內再犯本件有
    期徒刑以上之罪，為累犯，應依刑法第四十七條規定加重其刑。原審因而適用刑
    事訴訟法第二百九十九條第一項前段，刑法第二十八條、第三百二十一條第一項
    第三款、第四十七條、第三十八條第一項第二款，罰金罰鍰提高標準條例第一條
    前段之規定，並審酌被告之品行、犯罪之動機、目的、手段、所生之危害及犯罪
    後態度等一切情狀，量處有期徒刑七月，其認事用法核無違誤，量刑亦屬允當，
    上訴意旨猶執陳詞否認犯罪，其上訴為無理由，應予駁回。
四、據上論斷，應依刑事訴訟法第三百七十三條、第三百六十八條，判決如主文。
本案經檢察官乙○○到庭執行職務。
中      華      民      國    八十九     年      十一     月    十四    日
                                  臺灣高等法院臺中分院刑事第四庭
                                        審判長法  官  洪  耀  宗
                                              法  官  吳  重  政
                                              法  官  劉  登  俊
右正本證明與原本無異。
不得上訴。
                                              書記官  吳  麗  慧
中      華      民      國    八十九     年      十一     月     十五   日
                                                                        Ｉ


司法院資訊處製作；財團法人民間司法改革基金會備份。
